臺灣臺南地方法院刑事判決
110年度交訴字第139號
公  訴  人  臺灣臺南地方檢察署檢察官
被      告  黃豐榮


上列被告因公共危險等案件，經檢察官提起公訴（110年度偵字
第14183號），被告於本院準備程序中，就被訴事實為有罪之陳
述，經本院合議庭裁定由受命法官獨任進行簡式審判程序，並判
決如下：
    主  文
黃豐榮犯肇事致人傷害逃逸罪，累犯，處有期徒刑陸月，如易科
罰金，以新臺幣壹仟元折算壹日。
    事  實
一、黃豐榮於民國110年6月2日18時18分駕駛車牌號碼0000-00號
    自用小客車，沿臺南市安南區公學路五段697巷由北往南方
    向行駛至該巷17弄路口處，本應注意轉彎車應讓直行車先行
    ，依當時天候晴、日間自然光線、柏油路面乾燥、無缺陷、
    無障礙物、視距良好等情狀，並無不能注意之情事，詎黃豐
    榮疏未禮讓直行車先行，即貿然左轉，適對向車道有劉螢萱
    騎乘車牌號碼000-000號重型機車，沿公學路五段697巷由南
    往北方向行駛至上開路口，致黃豐榮所駕駛之自用小客車左
    前車頭撞上劉螢萱所騎乘之重型機車左後車身，致劉螢萱人
    車倒地，受有右側額頭撕裂傷3公分、右側近端股骨粉碎性
    骨折、尾椎骨挫傷等傷害（黃豐榮涉犯過失傷害罪部分，業
    經劉螢萱撤回告訴，由本院另為不受理判決）。黃豐榮明知
    其駕駛動力交通工具不慎肇事致人受傷， 應即採取救護或
    其他必要之措施，並應向警察機關報告，不得駛離，復基於
    肇事逃逸之犯意，未為任何必要之救護、報警措施，亦未留
    下車禍處理相關事宜之聯絡方式，即逕自駕車離開現場，經
    警據報處理後，始循線查悉上情。
二、案經劉螢萱告訴臺南市政府警察局第三分局報告臺灣臺南地
    方檢察署檢察官偵查起訴。
　　理  由
一、上揭犯罪事實，業據被告黃豐榮於本院準備程序及簡式審判
    程序中均坦承犯行（詳本院卷第34頁至第35頁、第38頁、第
    41頁至第42頁），核與證人即告訴人劉螢萱於警詢及偵查中
    之證述（詳警卷第3頁至第6頁、臺灣臺南地方檢察署110年
    度偵字第14183號偵查卷第21頁至第22頁）相符，並有告訴
    人劉螢萱之臺南市○○○○○○○○○○0○○○○○○○○○○○○○○○○○○○○○○○○○
    ○○○00○○○○區○○路○段000巷000號交通事故調閱監視器一覽表
    及監視器錄影畫面擷圖20張、臺南市政府警察局刑事鑑識中
    心110年6月8日現場勘查報告暨勘查照片24張及勘查採證同
    意書2份、現場附近監視器錄影光碟等在卷（詳警卷第25頁
    、第35頁、第37頁至第39頁、第41頁至第73頁、第75頁至第
    95頁、第97頁至第131頁）可按，足認被告上開任意性之自
    白與事實相符，堪以採信。綜上，本案事證明確，被告犯行
    洵堪認定，應依法論科。
二、論罪科刑
(一)核被告所為，係犯刑法第185條之4第1項前段之肇事致人傷
    害逃逸罪。被告前於107年間因酒後駕車之公共危險案件，
    經本院以107年度交簡字第3179號簡易判決判處有期徒刑5月
    確定，於107年10月16日以易科罰金執行完畢等情，有臺灣
    高等法院被告前案紀錄表在卷可參，其於徒刑執行完畢後，
    5 年以內故意再犯本案有期徒刑以上之罪，固為累犯，然本
    院考量被告上開構成累犯之犯行乃係不能安全駕駛動力交通
    工具罪，與本案所犯之肇事致人傷害逃逸罪之罪名有別，且
    犯罪之態樣亦有所差異，尚難認被告係對刑罰反應力薄弱、
    有特別惡性存在，始再犯本案，若僅因本案肇事致人傷害逃
    逸罪係於前案執行完畢後5 年內所犯即逕行加重最低本刑，
    顯不符罪刑相當原則（司法院大法官釋字第775 號解釋意旨
    參照），是就被告本案所犯肇事致人傷害逃逸罪，尚無加重
    其刑之必要。
(二)爰審被告因過失駕駛行為肇事後，對告訴人所受傷害有所預
    見，竟未採取即時之救護作為或其他必要措施，擅自逃離肇
    事現場，見其法紀觀念薄弱，行為可議，惟念其犯後坦承犯
    行，其犯罪情節尚非嚴重、並業與告訴人成立調解，賠償其
    損害，告訴人並就過失傷害部分撤回告訴，表示不再追究本
    案，兼衡被告自述國中畢業之智識程度、從事模具加工，月
    收入約新臺幣4-5萬元、自身罹患有肝硬化之疾病、與妻子
    、成年子女同住之家庭、經濟狀況等一切情狀，量處如主文
    所示之刑，並諭知如易科罰金之折算標準。
據上論斷，應依刑事訴訟法第273條之1第1項、第299條第1項前
段，刑法第185 條之4 、第47條第1項、第41條第1項前段，判決
如主文。
本案經檢察官郭俊男提起公訴，檢察官蘇聖涵到庭執行職務。
中　　華　　民　　國　　110 　年　　9 　　月　　30　　日
                  刑事第八庭    法　官　鄭燕璘
以上正本證明與原本無異                                  如不服本判決應於收受本判後20日內向本院提出上訴書狀，並應
敘述具體理由。其未敘述上訴理由者，應於上訴期間屆滿後20日
內向本院補提理由書狀（均須按他造當事人之人數附繕本）「切
勿逕送上級法院」。
                                書記官　陳冠廷
中　　華　　民　　國　　110 　年　　9 　　月　　30　　日
附錄本案論罪科刑法條全文：
中華民國刑法第185條之4
駕駛動力交通工具發生交通事故，致人傷害而逃逸者，處6月以
上5年以下有期徒刑；致人於死或重傷而逃逸者，處1年以上7年
以下有期徒刑。
犯前項之罪，駕駛人於發生交通事故致人死傷係無過失者，減輕
或免除其刑。